Inventaris van het archief van het Ministerie van Justitie: Directoraat-Generaal voor de Bijzondere Rechtspleging (DGBR), 1945-1958 (1983)
Nationaal Archief, Den Haag
- DIRECTORAAT-GENERAAL VOOR DE BIJZONDERE RECHTSPLEGING, 1946-1949, 1
  - Stukken betreffende afzonderlijke onderwerpen, 1.2
    - Werkzaamheden van de onder DGBR ressorterende afdelingen en diensten, 1.2.2
      - Afdeling Opsporing, 1.2.2.2
        - Bureau Politieke recherche en opsporing oorlogsmisdadigers, 1.2.2.2.1
          - Stukken betreffende de coördinatie van alle activiteiten met betrekking tot de opsporing en overdracht van diverse oorlogsmisdadigers en politieke delinquenten vanuit het buitenland naar Nederland en de uitwijzing van deze delinquenten naar het buitenland, 1945-1951.; div.nrs.; 216 omsla
            - Japing, J.H.; geb. 11-02-1892 te Doetinchem 1947-1948, 300
            - Jong, A.S. de; geb. 14-02-1909 te Amsterdam 1946-1947, 301
            - Jong, A. de; geb. 19-11-1905 te 's-Gravenhage 1948-1949, 302
            - Kaatee, P.H.A.; geb. 07-06-1918 te Uithoorn 1947-1948, 303
            - Kamper, A.; geb. 30-07-1902 te Warmenhuizen 1947-1950, 305
            - Kamps, J.H.; geb. 17-01-1914 te Wachtendonk (B) 1947-1948, 306
            - Kamps, G.; geb. 05-03-1919 1948, 307
            - Kaub, J.A.; geb. 22-03-1903 te Haarlem 1947-1948, 308
            - Kinderen, J.G. der; geb. 14-10-1918 te Tjimahi (NOI) 1949-1950, 311
            - Kirsten, J.F.; geb. 27-08-1895 te Hamburg (D) 1948, 312
            - Kneip, L.; geb. 03-04-1911 te Kaldenkirchen 1948-1949, 314
            - Krikke, J.; geb. 26-01-1906 te Amsterdam 1948, 318
            - Krupka, R.; geb. 11-08-1904 te Luxdorf bei Gablonz (CS) 1945-1948, 319
            - Kruyder, E.; geb. 27-08-1903 te Middelburg 1947-1949, 320
            - Ledeboer, L.; geb. 06-06-1893 te Amsterdam 1947-1948, 324
            - Lensink, W.G.; geb. 10-11-1908 te Arnhem 1948-1949, 325
            - Lindeman, W.; geb. 26-08-1912 te Emmen 1947-1948, 327
            - Lok, P.J. en P.A.; geb. 28-07-1916 resp. 26-09-1912 te Ambt-Vollenhove 1947-1949, 329
            - Lotze, A.F.; geb. 22-10-1899 te Leipzig (D) 1947-1951, 331
            - Meems, A.; geb. 28-02-1888 te Borger 1946-1950, 337
            - Meerburg, L.G.; geb. 26-04-1912 te Bergen op Zoom 1947-1950, 338
            - Meister, B.; geb. 01-05-1912 te Sosnowica (PL) 1947-1949, 341
            - Monyé, G.A.M. de; geb. 25-04-1906 te Warnsveld 1948-1950, 346
            - Nijhof, J.; geb. 27-11-1912 te Gronau (D) 1946-1948, 348
            - Nijkamp, W.A.; geb. 01-10-1909 te Enschede 1948-1950, 349
            - Noy, J.M.; geb. 09-05-1917 te Goch (D) 1947, 352
            - Obbink, G.H.; geb. 28-04-1908 te Dinxperlo 1948-1949, 353
            - Paardenkooper, L.W.S.; geb. 02-12-1888 te Amsterdam 1946-1949, 355
            - Peeters, A.J.J.; geb. 16-06-1907 te Nijmegen 1947-1949, 357
            - Peters, H.H.; geb. 21-12-1913 te Dortmund (D) 1947-1948, 359
            - Plate, J.C.; geb. 25-04-1895 te Haarlem 1947-1948, 360
            - Pommerehnke, A.B.W.; geb. 02-02-1908 te Hamburg (D) 1947-1949, 361
            - Popping, M.J.C.; geb. 13-12-1916 te Utrecht 1947-1948, 363
            - Prevoo, J.J.H.; geb. 03-11-1911 te Elsene (B) 1946-1950, 364
            - Raab, K.; geb. 05-02-1903 te Thuengen (D) 1946-1949, 367
            - Rademaker, J.A.; geb. 29-09-1907 te Rotterdam 1947-1948, 368
            - Rademakers, J.; geb. 05-02-1913 1947-1948, 369
            - Rambaldo di Collalto, J.P.L.E.; geb. 04-01-1897 te Fort de Kock 1947-1948, 370
            - Rehmann, H.; geb. 20-05-1905 te Bramsche (D) 1948, 371
            - Riel, J. van; geb. 30-01-1916 te 's-Gravenhage 1948-1949, 373
            - Robins, Th.; geb. 13-06-1914 te Warthausen (D) 1947-1948, 374
            - Roest, W.; geb. 28-09-1895 te Piershil 1948, 375
            - Ros, B.P.; geb. 21-10-1914 te Leeuwarden 1948-1949, 378
            - Rubé, H.J.; geb. 31-10-1891 te Arnhem 1947-1949, 381
            - Ruygh, P.C.J.; geb. 12-07-1916 te Amsterdam 1948-1950, 382
            - Sassen, M.J.J.; geb. 01-12-1912 te Raamsdonk 1946-1949, 384
            - Schrijnemaekers, P.H.; geb. 30-04-1895 te Maastricht 1948, 386
            - Schuren, J.H. en Wensing, R.H.; geb. 29-03-1889 resp. 08-05-1901 1947, 388
            - Scmozijc, Th.; geb. 28-06-1899 te Recklinghausen (D) 1948, 389
            - Seligmann-Heilner, E.K.; geb. 29-08-1903 te Stuttgart (D) 1947-1948, 391
            - Seton, P.J.; geb. 05-05-1889 te Rotterdam 1947-1950, 392
            - Snoei, H.B.G.; geb. 05-12-1916 te Rotterdam 1947-1948, 394
            - Stoye, H.; geb. 23-12-1902 te Karlsruhe (D) 1948-1949, 398
            - Strauch, F.; geb. 05-09-1898 te Bremen (D) 1946-1947, 399
            - Stutterheim, L.J.W.; geb. 06-05-1904 te Hilversum 1947, 401
            - Tollenaar, B.; geb. 11-06-1902 te Terneuzen 1946, 403
            - Veen, J. van; geb. 14-09-1919 te Sliedrecht 1946-1948, 404
            - Veer, H.P. van der; geb. 16-09-1919 te Oudkarspel 1946-1948, 405
            - Veldt, J.; geb. 26-04-1917 te Amsterdam 1948-1950, 407
            - Venema, C.J.; geb. 05-03-1906 te Vlissingen 1947-1948, 408
            - Verboom, E.; geb. 01-03-1902 te Haastrecht 1946-1949, 409
            - Verheydt, J.B.M.; geb. 11-01-1882 te 's-Gravenhage 1948-1949, 412
            - Verweij, C.J.; geb. 01-11-1917 te Hagen (D) 1949, 413
            - Veth, W. de; geb. 10-03-1918 te Roosendaal 1947-1948, 414
            - Vis, J.; geb. 13-07-1905 te Hengelo 1948-1949, 416
            - Visee, H.C.; geb. 07-07-1914 te Zeist 1945-1948, 417
            - Visser, J.; geb. 24-11-1896 te Hoorn resp. Koster, M.P.; geb. 24-12-1892 te Hennaarderadeel 1947-1948, 419
            - Vleeming, J.W.; geb. 31-12-1915 te Amsterdam 1947-1949, 420
            - Voerman, J.J.; geb. 25-11-1913 te Enschede 1948-1949, 421
            - Vogels, F.; geb. 03-08-1915 te Eindhoven resp. Berg, K.P. resp. Nieuwenhuijsen, N. van 1947-1949, 422
            - Vrabe, A.; geb. 03-05-1910 te Palbersdorf (D) 1947-1948, 425
            - Westphal, A.J.; geb. 01-06-1912 te Rotterdam 1948, 427
            - Wirsing, C.F.; geb. 10-01-1913 te Nieuwendam 1948, 429
            - Wulms, W.; geb. 27-11-1910 te Dortmund (D) 1948-1949, 430
            - Ydo, J.H.; geb. 22-04-1901 te Amsterdam 1946-1949, 431
            - Zwankhuizen, H.; geb. 19-09-1905 1949, 434
            - Stukken betreffende de opsporing en gerechtelijke vervolging van personen die verdacht worden van collaboratie, landverraad of oorlogsmisdaden., 1946-1948, 2347-2354; 8 omslagen
              - Balke, F, 1946 - 1950, 2347
              - Rauter, H.A, 1948, 2348
              - Mes, B.M, 1948 - 1950, 2349
              - Haalem, M. van, 1949 - 1951, 2350
              - Henning, H.R.W, 1949 - 1951, 2351
              - Oppel, F. von, 1949 - 1951, 2352
              - Verboom, H.F.J, 1949 - 1951, 2353
              - Visscher, J, 1950 - 1951, 2354
          - Stukken betreffende de toezending aan Politieke Recherche Afdelingen (PRA's) van documentatiemateriaal van de PRA te 's-Gravenhage en materiaal dat het geliquideerde Bureau Nationale Veiligheid (BNV) verzameld heeft, alfabetisch geordend op vestigingsplaats van PRA, 1946-1947.; 435-458; 4 pakken en 20 omslagen
            - Algemeen, 1947, 435
            - Alkmaar, 1946-1947, 436
            - Almelo, 1946-1947, 437
            - Amsterdam, 1946-1947, 438; pak
            - Apeldoorn, 1946-1947, 439
            - Arnhem, 1946-1947, 440; pak
            - Assen, 1946-1947, 441
            - Boxtel, 1946-1947, 442
            - Breda, 1946-1947, 443
            - Deventer, 1946-1947, 444
            - Doetinchem, 1946-1947, 445
            - Dordrecht, 1946-1947, 446
            - Drachten, 1946, 447
            - Eindhoven, 1946-1947, 448
            - Emmen, 1946-1947, 449
            - Enschede, 1946-1947, 450
            - Goes, 1946-1947, 451
            - Gouda, 1946-1947, 452
            - 's-Gravenhage, 1946-1947, 453; pak
            - Groningen, 1946-1947, 454
            - 's-Hertogenbosch, 1946-1947, 455
            - Leeuwarden, 1946, 456
            - Leiden, 1946, 457
            - Utrecht, 1946-1947, 458; pak
          - Stukken betreffende de repatriëring van Nederlanders uit het buitenland, 1946-1948.; 459-460; 2 pakken
            - Map I, 459
            - Map II, 460
          - Correspondentie inzake de zogenaamde 'Apeldoorn-Case' ofwel de misdragingen/misdaden van de Sicherheitsdienst (SD) in en om Apeldoorn van ultimo september 1944 tot medio april 1945, 1946-1948.; 461; 1 pak
            De Apeldoorn-Case betreft het onderzoek van de POD Apeldoorn naar de misdaden van de te Apeldoorn gelegerde SD
          - Correspondentie met de Netherlands War Crimes Commission, 1946-1949.; 462; 1 omslag
          - Stukken betreffende de behandeling van verzoeken tot het opvragen van delinquenten in de Amerikaanse zône van Duitsland, 1947.; 463; 1 omslag
          - Lijsten van personen die gedurende de Duitse bezetting werden veroordeeld door Duitse rechtbanken, 1947, 1980.; 464-467; 3 banden en 1 omslag
            De hier aangetroffen lijsten zijn kopiën van de oorspronkelijke lijsten uit 1947. Inv.nr. 467 bevat informatie omtrent het ontstaan van de lijsten
            - Lijst I: Alfabetische lijst van personen, 464
            - Lijst II: Lijst bevattende gegevens omtrent delicten en opgelegde straffen inzake de in lijst I genoemde personen (F-nummering), 465
            - Lijst III: Lijst bevattende gegevens omtrent delicten en opgelegde straffen inzake de in lijst I genoemde personen (A en B-nummering), 466
            - Stukken inzake het ontstaan van de lijsten I, II en III 1947, 1980, 467; omslag
          - Verslagen van vergaderingen betreffende de opsporing van oorlogsmisdadigers, 1947-1948.; 468; 1 omslag
          - Stukken betreffende de totstandkoming van een circulaire inzake het verstrekken van inlichtingen aan buitenlandse instanties over de gedragingen van personen in de bezettingstijd, 1947-1948.; 469; 1 omslag
          - Stukken betreffende het begeleiden van gevangenen vanuit de Franse zone van Duitsland naar Nederland, 1947-1948.; 470; 1 omslag
          - Index op namen van Duitsers en andere vreemdelingen, die al dan niet als krijgsgevangenen in Nederland verblijven en door de Rijksvreemdelingendienst naar Duitsland zijn afgevoerd, kaartsysteem., 1947-1951; 2242-2243; 2 dozen
            Het kaartsysteem vermeldt namen, geboortedatum, geboorteplaats, beroep of rang, verblijfplaats (gevangenis of kamp) en veroordeling. Het verwijst naar thans onbekende dossiers, klapperkaarten en briefnummers. Incidenteel zijn enkele pasfoto's aanwezig.
            - Afflerbach - Jürgensen, 2242
            - Kaetz - Zwiner, 2243
          - Index op namen Duitsers, Oostenrijkers en andere vreemdelingen en statenlozen, die mogelijk verdacht zijn van oorlogsmisdaden, kaartsysteem., 1946-1949; 2244-2245; 2 dozen
            Het kaartsysteem vermeldt namen, geboortedatum, geboorteplaats, nationaliteit, woonplaats, misdrijf waarvan verdacht, genomen beslissing en verblijfplaats (gevangenis of kamp). Het is aangelegd en bijgehouden door procureur-fiscaal H.R. Elsinger in het kamp Vught en op 8 oktober overgedragen aan het Bureau Coördinatie. Het verwijst naar nummers van thans onbekende processen-verbaal.
            - Abbenbroek - Kuthe, 2244
            - Labberté - Zymni, 2245
          - Register van Duitsers en andere vreemdelingen, die mogelijk verdacht zijn van oorlogsmisdaden, kaartsysteem., 1946-1948; 2246-2247; 2 dozen
            Het kaartsysteem vermeldt namen, geboortedatum, geboorteplaats, functie of rang, verblijfplaats (kamp, gevangenis of woonplaats). Op sommige kaartjes staan verwijzingen naar de UNWCC wanted lists, de datum waarop het 'Detention report' is verzonden. Een aantal kaartjes heeft rode en groen gekleurde hoeken links en rechts bovenaan de kaart. Een klein aantal kaartjes heeft in de linker bovenhoek een getal in rood (1-c. 650), waarvan de betekenis niet bekend is. Het kaartsysteem is aanvankelijk in Londen aangelegd en later in Nederland bijgehouden.
            - Abelshausen - Kwakernaat, 2246
            - Laber - Zwart, 2247
          - Register van personen, verdacht van collaboratie, landverraad of oorlogsmisdaden, kaartsystemen., 1943-1945; 2248-2254; 7 dozen
            De drie kaartsystemen bevatten gegevens over activiteiten van personen in het bezette Nederland op basis van informatie uit en over Nederland, dat door de Nederlandse regering in Londen is ontvangen. De kaartsystemen zijn door het Bureau Inlichtingen te Londen aangelegd en bijgehouden. Het onderscheid tussen de drie kaartsystemen is niet duidelijk: ze bevatten gedeeltelijk dezelfde gegevens. Na de bevrijding zijn ze aan opsporingsinstanties overgegeven, laatstelijk aan het Bureau Coördinatie.
            - Adelhütte - Just, 2248
            - Kaal - Zwipf, 2249
            - Aalders - Jurrith, 2250
              K - M ontbreken
            - Nagel - Schmerder, 2251
            - Sebelin - Zybell, 2252
            - Aalders - Hoffmann, 2253
            - Keulers - Zybell, 2254
          - Index op namen van verraders (traitors), kaartsysteem., 1948-1949; 2271-2272; 2 dozen
            Het kaartsysteem vermeldt namen, geboortedatum, geboorteplaats en verblijfplaats. Het verwijst naar thans niet bekende dossiers van het DGBR en op de achterzijde van de kaartjes, naar agendanummers (briefnummers).
            - Aalst - Kwist, 2271
            - Laan - Zwankhuizen, 2272
          - Register Duitse oorlogsmisdadigers, kaartsysteem., 1949-1953; 2273; 1 doos
            Het kaartsysteem vermeldt namen, geboortedatum, geboorteplaats, veroordeling en datum uitgeleiding.
          - Register van politiepersoneel en burgers, kaartsysteem met foto's., 1943-1944; 2274; 1 doos
            Het kaartsysteem vermeldt namen, rang (bij burgers niets), geboortedatum, geboorteplaats, burgerlijke staat, woonadres en familierelaties (echtgenote, kinderen, ouders). De foto's zijn achterop de kaarten geplakt. Het is niet duidelijk welke Nederlandse instantie dit kaartsysteem voor welk doel heeft aangelegd.
          - Register van Duits burgerlijk en militair personeel, werkzaam geweest bij het Reichskommissariat, kaartsysteem met pasfoto's., 1945-1946; 2275; 1 doos
            Het kaartsysteem vermeldt namen, geboortedatum, geboorteplaats, verblijfplaats (kamp of gevangenis), functie of rang, registratienummer. Sommige pasfoto's zijn verwijderd. Het kaartsysteem is aangelegd door de Politieke Recherche Afdeling, Afd. Vreemdelingen en Oorlogsmisdadigers te 's-Gravenhage en later overgedragen aan het Bureau Coördinatie.
          - Lijsten met namen van Duitsers en Nederlanders, werkzaam voor het Reichskommissariat, met beknopte beschrijving van functies en verrichte werkzaamheden., 1945-1946; 2276-2278; 3 pakken
            De lijsten zijn opgemaakt door de POD/PRA te Den Haag en later overgegeven aan het Bureau Coördinatie. Ze zijn alfabetisch op naam geordend.
            - A - G, 2276
            - H - N, 2277
            - O - Z, 2278
        - Bureau Collaboratie, 1.2.2.2.2
          - Stukken betreffende de samenwerking met andere ministeries, 1945-1946.; 471-473; 3 omslagen
            - Ministerie van Financiën, 1945-1946, 471
            - Ministerie van Sociale Zaken, 1945-1946, 472
            - Ministeries van Economie en Handel en Nijverheid, 1946, 473
          - Minuten van uitgaande stukken, voornamelijk betrekking hebbende op personeel werkzaam bij de verschillende PRAC's, alfabetisch geordend op naam van een persoon of organisatie, 1946.; 474; 1 pak
          - Minuten van uitgaande stukken aan instanties betreffende inlichtingen over personen die zich schuldig hebben gemaakt aan economische collaboratie, 1946-1947.; 475; 1 pak
            De stukken zijn numeriek geordend
          - Stukken betreffende de ontvangst en verzending van onderzoeks- en documentatiemateriaal, met toegang op de stukken en afschriften, 1940-1944, 1946-1947.; 476; 1 pak
          - Stukken betreffende de opgaven aan een aantal Politieke Recherche Afdelingen Collaboratie (PRAC's) van door de Centrale Zuiveringsraad voor het Bedrijfsleven afgehandelde zaken, 1946-1947.; 477; 1 omslag
          - Collaboratie-rapporten, uitgebracht door de onderscheiden PRAC's, 1946-1948.; 478-510; 33 pakken
            - Alkmaar (incl. Den Helder, Hoorn, Purmerend en Zaandam), nrs. 1-379, 1947, 478
            - Amsterdam nrs. 001 - 150, 1947, 479
            - Amsterdam nrs. 151 - 300, 1947, 480
            - Amsterdam nrs. 301 - 450, 1947, 481
            - Amsterdam nrs. 451 - 636, 1947-1948, 482
            - Apeldoorn nrs. 001 - 100, 1946-1947, 483
            - Apeldoorn nrs. 101 - 213, 1947-1948, 484
            - Arnhem nrs. 1 - 188, 1946-1948, 485
            - Dordrecht nrs. 1 - 240, 1946-1947, 486
            - Drenthe nrs. 1 - 188, 1946-1947, 487
            - Eindhoven nrs. 1 - 181, 1947, 488
            - Enschede nrs. 1 - 115, 1946-1948, 489
            - 's-Gravenhage nrs. 001 - 200, 1946-1947, 490
            - 's-Gravenhage nrs. 201 - 400, 1946-1947, 491
            - 's-Gravenhage nrs. 401 - 515, 1946-1948, 492
            - 's-Gravenhage nrs. 516 - 663, 1947-1948, 493
            - Groningen nrs. 001 - 225, 1946-1947, 494
            - Groningen nrs. 226 - 446, 1947-1948, 495
            - Haarlem nrs. 1 - 523, 1947, 496
            - 's-Hertogenbosch nrs. 1 - 426, 1947-1948, 497
            - Hilversum, nrs. 1 - 203, 1946-1947, 498
            - Leeuwarden, nrs. 1 - 135, 1946-1948, 499
            - Leiden (Gouda) nrs. 1 - 174, 1947, 500
            - Maastricht nrs. 1 - 163, 1946-1948, 501
            - Middelburg nrs. 1 - 263, 1946-1948, 502
            - Nijmegen nrs. 1 - 74, 1946-1948, 503
            - Roermond (Venlo) nrs. 1 - 296, 1946-1948, 504
            - Rotterdam nrs. 1-500, 1946-1947, 505
            - Rotterdam nrs. 501 - 973, 1947-1948, 506
            - Tilburg nrs. 1 - 67, 1947, 507
            - Utrecht nrs. 002 - 135, 1947, 508
            - Utrecht nrs. 137 - 336, 1947-1948, 509
            - Zwolle nrs. 1 - 20, 1947, 510
          - Stukken betreffende de samenwerking met de Centrale Zuiveringsraad voor het Bedrijfsleven, 1946-1949.; 511; 1 pak
          - Ingekomen en minuten van uitgaande stukken, 1946-1948.; 512-514; 3 pakken
            - nrs. 1-499, 1946-1947, 512
            - nrs. 501-1000, 1947, 513
            - nrs. 1001-1766, 1947-1948, 514
          - Nota van het hoofd van de Afdeling II, bureau Collaboratie van het DGBR betreffende de schifting van collaboratiezaken, met bijlage, 1947.; 515; 1 stuk
          - Stukken betreffende de behandeling van het archief van de N.O.C. (Nederlandsche Oost Compagnie), 1947.; 516; 1 omslag
          - Correspondentie met de procureur-fiscaal bij het Bijzonder Gerechtshof te 's-Gravenhage inzake inzage in vertrouwelijke stukken van het Rijksinstituut voor Oorlogsdocumentatie, 1947.; 517; 1 omslag
          - Verslag van de bespreking onder leiding van de minister van Justitie over het vervolgingsbeleid in zaken van economische collaboratie, gehouden met de voorzitter en de secretaris van de Centrale Zuiveringsraad voor het Bedrijfsleven en de procureur-fiscaal bij de bijzondere gerechtshoven op 22 oktober 1947, 518; 1 stuk
          - Ingekomen stukken van instanties betreffende inlichtingen over personen die zich schuldig hebben gemaakt aan economische collaboratie, 1947-1948.; 519; 1 pak
            De stukken zijn numeriek geordend.
          - Stukken betreffende de behandeling van de brief van de Metaalbond inzake de bezwaren tegen de wijze van berechting in de zgn. collaboratie-zaken, 1948-1949.; 520; 1 omslag
        - Bureau Coördinatie en taakopvolger(s), 1.2.2.2.3
          - Algemeen, 1.2.2.2.3.1
            - Dossiers inzake (eigen) personeel en organisatie, 1946-1950.; 521-528; 1 pak en 7 omslagen
              - Bureau Coördinatie, opheffing, 1950, 521
              - Handleiding ten behoeve van de Voorlichting Bijzondere Rechtspleging, 1946-1947, 522
              - P.R.A. Archieven, Centralisatie, 1948, 523
              - P.R.A.C., verslaggeving over werkzaamheden, 1947-1948, 524
              - Personeel, 1946-1950, 525; pak
              - Personeelsformatie, 1949-1950, 526
              - Poststukken, 1948-1949, 527
              - Reizen naar Duitsland en België, 1946-1947, 528
            - Ingekomen en minuten van uitgaande stukken (algemene correspondentie; hier echter ook stukken aangetroffen inzake de uitlevering van oorlogsmisdadigers), 1946-1950.; 529-539; 11 pakken
              - nrs. 00263 - 02499, 529
              - nrs. 02500 - 03870, 530
              - nrs. 03871 - 05503, 531
              - nrs. 05504 - 06789, 532
              - nrs. 06790 - 07499, 533
              - nrs. 07500 - 08399, 534
              - nrs. 08400 - 08998, 535
              - nrs. 08999 - 09499, 536
              - nrs. 09500 - 10053, 537
              - nrs. 10054 - 10200, 538
              - nrs. 10201 - 11128, 539
            - Ingekomen en minuten van uitgaande stukken inzake het verstrekken van inlichtingen uit de cartotheek, 1947-1949.; 540-541; 2 omslagen
              - 1947, 540
              - 1948-1949, 541
            - Correspondentie met particulieren en instanties, alfabetisch op naam geordend, 1948.; 542; 1 pak
          - Afdeling Politieke coördinatie, 1.2.2.2.3.2
            - Dossiers inzake bedrijven en organisaties, verzameld door het Bureau Coördinatie en dienstbaar gemaakt ten behoeve van de bijzondere rechtspleging, 1945-1950.; 543-672; 98 omslagen, 18 stukken, 12 pakken en 2 delen
              - Abwehr, z.d., 543; stuk
              - Arbeitserziehungslager, 1947, 544
              - Balo, NV, 1946, 545
              - Befehlshaber der Sicherheitspolizei (BdS), kasboek, 1947, met retro-acta 1942-1944, 546; pak
              - Befehlshaber der Sicherheitspolizei und des SD (BdS), 1946-1949, met retro-acta vanaf 1941, 547; pak
              - Bureau Nationale Veiligheid (BNV), 1945, met retro-acta vanaf 1943, 548
              - Cannenburghgroep, 1946, 549
              - Concentratiekampen, 1945-1949, met retro-acta 1942-1943, 550; pak
              - Deutsch-Niederlandische Gesellschaft, 1946-1947, 551
              - Diensten en instellingen, adressen en schema's, 1947-1948, 552
              - Duitse Arbeidsfront, 1947, 553
              - Duitse Radio-omroep, z.d., 554; stuk
              - Duitsland, staatkundige organisatie, 1947, 555
              - Economisch Front, 556
              - Feldgendarmerie, Zivilfahndungsdienst, 1945-1948, met retro-acta 1944, 557
              - Filmgilde, 1947, 558; stuk
              - Frontzorg, z.d., 559
              - Geheime Dienst Nederland (GDN), 1948, 560
              - Geheime Feldpolizei, 1946-1948, 561
              - Gemachtigde voor den Arbeid, 1946-1948, 562
              - Generalkommissar Zur besonderen Verwendung, 1947-1948, met retro-acta 1941-1943, 563; pak
              - Generalkommissar für Verwaltung und Justiz, 1947-1948, met retro-acta 1941, 564; pak
              - Genootschap Nederland en Europa, 1946, met retro-acta 1941, 565
              - Germaanse SS - Stormbannen, 1946-1948, 566
              - Germaansche SS, begunstigende leden, 1947, met retro-acta 1942-1944, 567
              - Germaanse Landdienst, retro-acta 1943, 568
              - Germanische Leitstelle, 1947-1948, 569
              - Gezins- en Jeugdzorg, 1947-1948, 570
              - Gruppe Albrecht, 1947, 571
              - Stichting Heem- en Volkskundige Werkgemeenschap "De lage landen" te Haarlem, z.d., 572
              - Heeres Kraftfahr Park, 1947, 573; stuk
              - Inlichtingendienst Germaanse SS, 1947-1950, 574
              - Kamp Amersfoort, rapport, 1948, 575